lt-LT: Šalotinių svogūnų rūšis: Ambition; Banana (Echalion); Olandiški; Prancūziški pilkieji (Griselle); Pilkieji; Long Banana; Daugializdžiai; Perliniai; Persiški; Pikant; Rožiniai (Rose); Raudonieji; Apvalieji; Sambar; Mažieji indiški; Tailandietiški; Tropea; Baltieji; Geltonieji; Kita
bg-BG: Сорт шалот: Ambition; Бананов (Ешалион); Холандски; Френски сив (Griselle); Сив; Дълъг бананов; Многогнезден; Перлен; Персийски; Пикант; Розов; Червен; Кръгъл; Самбар; Малък индийски; Тайландски; Тропеа; Бял; Жълт; Друго
ja: エシャロットの種類: アンビション; バナナ (エシャリオン); ダッチ; フレンチグレー (グリゼル); グレー; ロングバナナ; マルチプライヤー; パール; ペルシャ; ピカント; ピンク (ロゼ); レッド; ラウンド; サンバル; スモールインディアン; タイ; トロペア; ホワイト; イエロー; その他
ro-RO: Soi de ceapă eșalotă: Ambition; Banana (Echalion); Olandeză; French Grey (Griselle); Cenușie; Long Banana; Multiplier; Perlă; Persană; Pikant; Roz (Rose); Roșie; Rotundă; Sambar; Mică indiană; Thailandeză; Tropea; Albă; Galbenă; Altele
sk-SK: Odroda šalotky: Ambition; Banana (Echalion); Holandská; Francúzska sivá (Griselle); Sivá; Dlhá banánová; Množiaca sa; Perlová; Perzská; Pikant; Ružová (Rose); Červená; Okrúhla; Sambar; Malá indická; Thajská; Tropea; Biela; Žltá; Iné
fr: Variété d’échalote: Ambition; Banane (échalion); Hollandaise; Grise française (griselle); Grise; Longue banane; Multiplicatrice; Perle; Persane; Pikant; Rose (rose); Rouge; Ronde; Sambar; Petite indienne; Thaï; Tropea; Blanche; Jaune; Autre
it: Varietà di scalogno: Ambition; Banana (Echalion); Olandese; Grigio francese (Griselle); Grigio; Long Banana; Multiplier; Perla; Persiano; Pikant; Rosa (Rose); Rosso; Rotondo; Sambar; Indiano piccolo; Tailandese; Tropea; Bianco; Giallo; Altro
el: Ποικιλία εσαλότ: Ambition; Banana (Echalion); Ολλανδικό; Γαλλικό γκρι (Griselle); Γκρι; Long Banana; Multiplier; Πέρλα; Περσικό; Pikant; Ροζ (Rose); Κόκκινο; Στρογγυλό; Sambar; Small Indian; Ταϊλανδέζικο; Tropea; Λευκό; Κίτρινο; Άλλο
vi: Giống hành tím: Ambition; Banana (Echalion); Hà Lan; Xám Pháp (Griselle); Xám; Banana dài; Multiplier; Ngọc trai; Ba Tư; Pikant; Hồng (Rose); Đỏ; Tròn; Sambar; Ấn Độ nhỏ; Thái Lan; Tropea; Trắng; Vàng; Khác
nl: Sjalot variant: Ambition; Banaan (Echalion); Nederlandse; Franse grijze (Griselle); Grijze; Lange banaan; Multiplier; Parel; Perzische; Pikant; Roze (Rose); Rode; Ronde; Sambar; Kleine Indiase; Thaise; Tropea; Witte; Gele; Overig
hr-HR: Sorta ljutike: Ambition; Banana (Echalion); Nizozemska; Francuska siva (Griselle); Siva; Duga banana; Multiplier; Biserna; Perzijska; Pikant; Ružičasta (Rose); Crvena; Okrugla; Sambar; Mala indijska; Tajlandska; Tropea; Bijela; Žuta; Drugo
es: Variedad de chalota: Ambition; Banana (Echalion); Holandés; Gris francés (griselle); Gris; Banana largo; Multiplicador; Perla; Persa; Pikant; Rosa (Rose); Rojo; Redondo; Sambar; Pequeño indio; Tailandés; Tropea; Blanco; Amarillo; Otro
fi: Salottisipulilajike: Ambition; Banaani (Echalion); Hollantilainen; Ranskalainen harmaa (Griselle); Harmaa; Pitkä banaani; Jakosipuli; Helmi; Persialainen; Pikant; Vaaleanpunainen (Rose); Punainen; Pyöreä; Sambar; Pieni intialainen; Thaimaalainen; Tropea; Valkoinen; Keltainen; Muu
pl: Odmiana szalotki: Ambition; Bananowa (Echalion); Holenderska; Francuska szara (Griselle); Szara; Długa bananowa; Multiplier; Perłowa; Perska; Pikant; Różowa (Rose); Czerwona; Okrągła; Sambar; Mała indyjska; Tajska; Tropea; Biała; Żółta; Inne
pt-PT: Variedade de chalota: Ambition; Banana (Echalion); Holandesa; Cinzenta francesa (Griselle); Cinzenta; Banana comprida; Multiplicadora; Pérola; Persa; Pikant; Rosa (Rose); Vermelha; Redonda; Sambar; Indiana pequena; Tailandesa; Tropea; Branca; Amarela; Outro
nb: Sjalottløk-variant: Ambition; Banan (Echalion); Nederlandsk; Fransk grå (Griselle); Grå; Lang banan; Multiplier; Perle; Persisk; Pikant; Rosa (Rose); Rød; Rund; Sambar; Liten indisk; Thai; Tropea; Hvit; Gul; Annet
zh-CN: 红葱头品种: Ambition; 香蕉形（Echalion）; 荷兰; 法国灰（Griselle）; 灰色; 长香蕉形; 分蘖葱头; 珍珠; 波斯; Pikant; 粉红（Rose）; 红色; 圆形; Sambar; 印度小葱; 泰国; 特罗佩亚; 白色; 黄色; 其他
en: Shallot variety: Ambition; Banana (Echalion); Dutch; French Grey (Griselle); Grey; Long Banana; Multiplier; Pearl; Persian; Pikant; Pink (Rose); Red; Round; Sambar; Small Indian; Thai; Tropea; White; Yellow; Other
ru: Разновидность шалота: Амбишн; Банановый (Эшальон); Голландский; Французский серый (Гризель); Серый; Длинный банановый; Многогнездный; Жемчужный; Персидский; Пикант; Розовый (Rose); Красный; Круглый; Самбар; Мелкий индийский; Тайский; Тропея; Белый; Желтый; Другой
tr: Arpacık soğanı çeşidi: Ambition; Muz (echalion); Hollanda; Fransız grisi (griselle); Gri; Uzun muz; Multiplier; İnci; İran; Pikant; Pembe (gül); Kırmızı; Yuvarlak; Sambar; Küçük Hindistan; Tayland; Tropea; Beyaz; Sarı; Diğer
ko: 샬롯 품종: 앰비션; 바나나(에샬리온); 더치; 프렌치 그레이(그리젤); 회색; 롱 바나나; 멀티플라이어; 펄; 페르시안; 피칸트; 분홍색(로즈); 빨간색; 원형; 삼바; 스몰 인디안; 타이; 트로페아; 흰색; 노란색; 기타
hu: Salottahagyma fajtája: Ambition; Banán (Echalion); Holland; Francia szürke (Griselle); Szürke; Hosszú banán; Többszöröződő; Gyöngy; Perzsa; Pikáns; Rózsaszín (Rose); Piros; Kerek; Sambar; Kis indiai; Thai; Tropea; Fehér; Sárga; Egyéb
pt-BR: Chalota variedade: Ambition; Banana (Echalion); Holandesa; Cinza francesa (Griselle); Cinza; Banana longa; Multiplier; Pérola; Persa; Pikant; Rosa (Rose); Vermelha; Redonda; Sambar; Indiana pequena; Tailandesa; Tropea; Branca; Amarela; Outras
sv: Schalottenlökssort: Ambition; Bananscharlottenlök (Echalion); Nederländsk; Fransk grå (Griselle); Grå; Lång banan; Potatislök; Pärllök; Persisk; Pikant; Rosa; Röd; Rund; Sambar; Liten indisk; Thailändsk; Tropea; Vit; Gul; Övrigt
sl-SI: Sorta šalotke: Ambition; Banana (Echalion); Nizozemska; Francoska siva (Griselle); Siva; Dolga banana; Množilna; Biserna; Perzijska; Pikant; Rožnata; Rdeča; Okrogla; Sambar; Mala indijska; Tajska; Tropea; Bela; Rumena; Drugo
de: Schalottensorte: Ambition; Banane (Echalion); Holländisch; Französische Graue (Griselle); Grau; Lange Banane; Multiplier; Perle; Persisch; Pikant; Rosa; Rot; Rund; Sambar; Kleine Indische; Thai; Tropea; Weiß; Gelb; Sonstige
da: Skalotteløgssort: Ambition; Banan (Echalion); Hollandsk; Fransk grå (Griselle); Grå; Lang banan; Kartoffelløg; Perle; Persisk; Pikant; Pink (rose); Rød; Rund; Sambar; Lille indisk; Thai; Tropea; Hvid; Gul; Andet
zh-TW: 紅蔥頭品種: Ambition; 香蕉 (Echalion); 荷蘭; 法國灰 (Griselle); 灰色; 長香蕉; 分蔥; 珍珠; 波斯; Pikant; 粉紅 (Rose); 紅色; 圓形; 桑巴; 印度小紅蔥; 泰國; 特羅佩亞; 白色; 黃色; 其他
th: พันธุ์หอมแดง: แอมบิชัน; บานาน่า (เอชาลียง); ดัตช์; เฟรนช์เกรย์ (กริแซล); สีเทา; ลองบานาน่า; มัลติพลายเออร์; เพิร์ล; เปอร์เซีย; พิกานต์; สีชมพู (โรส); สีแดง; กลม; ซัมบาร์; อินเดียนขนาดเล็ก; ไทย; โทรเปีย; สีขาว; สีเหลือง; อื่นๆ
cs: Odrůda šalotky: Ambition; Banánová (Echalion); Holandská; Francouzská šedá (Griselle); Šedá; Dlouhá banánová; Množilka; Perlová; Perská; Pikant; Růžová (Rose); Červená; Kulatá; Sambar; Malá indická; Thajská; Tropea; Bílá; Žlutá; Jiné